臺灣臺中地方法院刑事判決　　　　　　　　　　　　九十一年度豐簡上字第四八號
　　上　訴　人　甲○○
　　即　被　告
　　　　　　　　乙　○
右上訴人即被告因傷害案件，不服本院豐原簡易庭中華民國九十年十二月七日九十年
度豐簡字第五○五號第一審簡易判決（聲請簡易處刑案號：九十年度偵字第一五四四
二號）提起上訴，本院管轄第二審之合議庭為第二審判決如左：
    主  文
上訴駁回。
    事  實
一、甲○○係販賣鳳梨之流動攤販，其於民國九十年八月四日凌晨五時三十分許，在
    台中縣豐原市○○街一八二號前準備做生意時，因車上音響聲音太大，引起附近
    賣早點之乙○不滿，而過去制止，惟甲○○不聽勸告並回以：「我高興」，乙○
    乃隨手拿起甲○○車上某籃內之鳳梨二粒，丟向他籃內，並稱：「我高興」，甲
    ○○見狀，竟基於普通傷害之犯意，而持塑膠管一支，毆打乙○之臉部一下，致
    乙○受有顏面瘀腫之傷害，乙○被打後，亦基於普通傷害之犯意，立即出手回擊
    甲○○，致甲○○受有右腕挫傷、左眼臉瘀青之傷害。
二、案經甲○○、乙○互相訴由台中縣警察局豐原分局報請臺灣臺中地方法院檢察署
    檢察官聲請以簡易判決處刑。
    理  由
一、訊據被告即上訴人甲○○，固坦承持塑膠管打到乙○之臉部，惟辯稱：伊只是要
    制止乙○丟鳳梨；質之被告即上訴人乙○，則矢口否認有毆打甲○○，並以伊當
    時出手是要抓該塑膠管，而因臉部被打後眼睛很痛，用手蒙住，看不清楚，才抓
    到甲○○之胸襟等語置辯。經查，右揭事實，業據被告二人互相指控在卷，並有
    行政院衛生署豐原醫院所出具內載渠二人分別受有前述傷害之診斷證明書二紙附
    卷可稽；又被告甲○○於九十年八月六日在警訊中供稱：「我持塑膠管打她，因
    為她丟我鳳梨，我很生氣」（參偵卷第七頁背面筆錄），被告乙○於九十年九月
    十三日在檢察官偵訊中稱：「我就拿兩顆鳳梨從這藍丟到那藍，她說我怎麼可以
    這樣，我說我高興，她就打我」（參偵卷第二五頁筆錄），足徵被告甲○○係經
    被告乙○的言行激怒後，為了報復而持塑膠管毆打被告乙○；再被告乙○於九十
    年八月十五日在警訊中稱：「她持水管往我臉上打過來，我就抓住她的衣領，後
    來我哥哥發現就馬上過來勸架，把我們拉開」（參偵卷第十三頁筆錄），被告甲
    ○○於九十年九月十三日在檢察官偵訊中稱：「我用塑膠管敲她的臉，她也就揍
    我，掐我的脖子，我的左臉及手都有受傷」（參偵卷第二四頁背面、第二五頁背
    面），而按被告乙○遭被告甲○○突來的毆打，其防衛方法，依常情應是退後避
    開，且當時亦無不能避開之情形，顯見被告乙○應係不甘挨打，而上前回擊，況
    被告甲○○僅毆打被告乙○一下，若非被告乙○纏住被告甲○○毆打，哪需要由
    被告乙○之兄勸架並將她們二人拉開，參以被告甲○○於當日至行政院衛生署豐
    原醫院驗傷結果，確受有前述之傷害，可信被告乙○當時應係故意回打被告甲○
    ○無訛。因認被告二人所辯，應均係卸責之詞，均不足採信。本件事證明確，被
    告二人之犯行均堪認定。
二、核被告二人所為，均係犯刑法第二百七十七條第一項之傷害罪。原審適用刑法第
    第二百七十七條第一項、第四十一條第一項前段、罰金罰鍰提高標準條例第一條
    前段、第二條，對被告二人各量處拘役二十日，並均諭知易科罰金之折算標準，
    認事用法均無不當，量刑亦屬妥適，被告二人上訴否認犯行，均無理由，均應予
    駁回。
據上論斷，應依刑事訴訟法第四百五十五條之一第一項、第三項、第三百六十八條，
判決如主文。
本案經檢察官蔡曉崙到庭執行職務
中      華      民      國    九十一    年      三      月     十九     日
                                  台灣台中地方法院刑事第七庭
                                      審判長法    官  夏  一  
                                            法    官  郭  妙  俐
                                            法    官  李  秋  娟
右正本證明與原本無異。
不得上訴。
                                            書記官
中      華      民      國    九十一    年      三      月     十九     日
